【裁判字號】    97,聲再,293
【裁判日期】    970903
【裁判案由】    妨害自由
【裁判全文】
臺灣高等法院刑事裁定                 97年度聲再字第293號
再審聲請人
即受判決人  甲○○
上列聲請人因妨害自由案件，對於本院97年度上易字第1306號，
中華民國97年7月16日第二審確定判決（原審臺灣新竹地方法院9
6年度易字第708號，起訴案號：臺灣新竹地方法院檢察署96年度
偵字第3347號），聲請再審，本院裁定如下：
    主  文
再審之聲請駁回。
    理  由
一、聲請意旨略稱：
  (一)刑法第 304條之強制罪，必須有以強暴或脅迫為手段方屬之
    。而所謂「脅迫」，係指以現時之危害通知他人。而告訴人
    指訴聲請人於事發當日有以手搭告訴人之肩膀，作勢並聲稱
    若告訴人不簽發本票，則欲將告訴人帶走云云，就此無端之
    指訴，聲請人曾聲請傳訊事發當日亦在現場之他債權人林智
    華，證明聲請人當日並無以手搭告訴人之肩膀，作勢並聲稱
    若告訴人不簽發本票，則欲將告訴人帶走之事實。且對於聲
    請人於事發當日究竟有無該事實舉動，則關係到聲請人是否
    有強制罪嫌，亦即是否有「脅迫」行為。然查，對於聲請人
    之聲請傳訊證人，原確定判決竟未傳訊，故證人林智華，顯
    屬足生影響於判決之重要證據，準此，聲請人依刑事訴訟法
    第421條之規定聲請再審，應有理由。
  (二)原審證人蔡明君一再聲稱與聲請人根本不認識云云。惟查，
    於民國95年5月15日，蔡永芳與蔡明君駕駛車號為「4017-MX
    」，車主為蔡永芳所有之自小客車與他人發生車禍，當時該
    二人即急電聲請人謂，因蔡永芳無駕照，而蔡明君遭通緝中
    ，故該二人央請聲請人向處理之警方稱車係聲請人所開，隨
    後聲請人即受託照辦，凡此有道路交通事故現場圖及交通事
    故當事人登記聯單影本足憑。就此而言，應屬「足生影響於
    判決之重要證據漏未審酌」，準此，聲請人依刑事訴訟決第
    421條之規定聲請再審，應有理由。
二、按刑事訴訟法第四百二十一條規定，不得上訴於第三審法院
    之案件，其經第二審法院確定之有罪判決，就足生影響於判
    決之重要證據漏未審酌，得聲請再審。惟所謂「足生影響於
    判決之重要證據漏未審酌」者，係指該證據業經法院予以調
    查或經聲請調查而未予調查，致於該確定判決中漏未加以審
    認，而該證據如經審酌，則足生影響於該判決之結果，應為
    被告有利之判決而言。如當事人所提出之證據，縱加以審酌
    ，仍不足以生影響於該判決結果者，或法院已加以調查，而
    本於論理法則、經驗法則，而為證據之取捨，不採為被告有
    利之認定者，則均不得據為再審之理由。經查，聲請人聲請
    傳訊之證人林智華，原審法院未予傳訊之理由，已據原判決
    於事實及理由欄第參項第四點說明綦詳，並認被告等曾否對
    告訴人實行搭肩的身體接觸，只關涉告訴人受到的心理強制
    量的多寡。告訴人於身家性命堪虞的壓力下，被告有無對告
    訴人搭肩的舉動，無礙告訴人受迫的壓力，且此一事實已經
    證人蔡金鐘、蔡明君明確結證，並無再予傳訊之必要。可見
    原審法院已本於論理法則、經驗法則，而為證據之取捨，證
    人林智華之證言顯非影響判決結果之重要證據。
三、又本件聲請人指稱證人蔡明君並非不認識聲請人，有道路交
    通事故現場圖及交通事故當事人登記聯單影本足憑，惟查，
    聲請人所提出之上開證據影本，僅得證明民國95年5月15日
    15時40分車號為「4017-MX」之車輛與他車發生交通事故，
    而由聲請人到場處理之事實，並不足以證明證人蔡明君與聲
    請人認識。況且證人蔡明君與聲請人是否認識，並不影響判
    決之結果，聲請人所提出之上開證據影本非屬影響判決之重
    要證據，自無漏未斟酌可言。
四、綜上所述，聲請人所述均係對原審法院取捨證據之裁量結果
    有所爭執，或對非重要證據爭執，揆諸前揭說明，顯無重要
    證據漏未斟酌可言，是聲請人所述難認為有再審之理由，其
    聲請再審依法不應准許，應予駁回。
據上論斷，依同法第四百三十四條第一項，裁定如主文。
中    華    民    國    97    年    9     月    3     日
                  刑事第二庭審判長法  官  洪光燦
                                  法  官  林恆吉
                                  法  官  宋明蒼
以上正本證明與原本無異。
不得抗告。
                                  書記官  駱麗君
中    華    民    國    97    年    9     月    3     日


司法院資訊處製作；財團法人民間司法改革基金會備份。
